臺灣新竹地方法院刑事裁定
110年度撤緩字第65號
聲  請  人  臺灣新竹地方檢察署檢察官
受  刑  人  李逸傑


上列聲請人因受刑人犯藥事法案件（本院110 年度易字第47號）
，聲請撤銷緩刑之宣告（110 年度執聲字第463 號），本院裁定
如下：
    主  文
聲請駁回。
    理  由
一、聲請意旨略以：上列受刑人即李逸傑因有撤銷緩刑宣告之原
　　因，茲敘述理由如下：查受刑人因犯藥事法案件，經臺灣新
　　竹地方法院於民國110 年2 月19日以110 年度易字第47號（
　　109 年度偵字第9847號）判處罰金新臺幣3 萬元，同時宣告
　　緩刑2 年，於110 年3 月22日確定。惟其於緩刑期前即108
　　年7、8月起至109 年3 月25日止更犯商標法第97條之意圖販
　　買而透過網路方式陳列侵害商標權之商品罪，經臺灣新竹地
　　方法院於110 年2 月18日以110 年度智簡字第3 號判處拘役
　　30日，於110 年3 月22日確定。足認原宣告之緩刑難收其預
　　期效果，而有執行刑罰之必要。核該受刑人所為再犯商標法
　　第97條案件，係受刑人法治觀念薄弱，自身反省力不足，無
　　視緩刑期間内應遵循法遵矩之誡命要求，顯見本件緩刑之宣
　　告並不足以矯正受刑人之個性，亦難收預期之效果，已合於
　　刑法第75條之1 第1 項第1 款所定撤銷緩刑宣告之原因，爰
　　依刑事訴訟法第476條規定聲請撤銷等語。
二、按刑法第75條之1 得撤銷緩刑宣告之規定，考其立法意旨略
　　以：關於緩刑之撤銷，現行法第75條第1 項固已設有2 款應
　　撤銷之原因；至得撤銷緩刑之原因，則僅於保安處分章內第
　　93條第3 項與撤銷假釋合併加以規定，體例上不相連貫，實
　　用上亦欠彈性，爰參酌德國及奧地利現行立法例增訂得撤銷
　　緩刑之原因，其中現行關於緩刑前或緩刑期間故意犯他罪，
　　而在緩刑期內受得易科罰金之有期徒刑之宣告者，列為應撤
　　銷緩刑之事由，因認過於嚴苛，而排除第75條應撤銷緩刑之
　　事由，移列至得撤銷緩刑事由，俾使「法官依被告再犯情節
　　，而裁量是否撤銷先前緩刑之宣告」；其次，如有前開事由
　　，但判決宣告拘役、罰金時，可見行為人仍未見悔悟，有列
　　為得撤銷緩刑之事由，以資彈性適用，爰於第1 項第1 款、
　　第2 款增訂之。且本條採用裁量撤銷主義，賦予法院撤銷與
　　否之權限，特於第1 項規定實質要件為「足認原宣告之緩刑
　　難收其預期效果，而有執行刑罰之必要」，供作審認之標準
　　。亦即於上揭「得」撤銷緩刑之情形，法官應依職權本於合
　　目的性之裁量，妥適審酌被告所犯前後數罪間，關於法益侵
　　害之性質、再犯之原因、違反法規範之情節是否重大、被告
　　主觀犯意所顯現之惡性及其反社會性等情，是否已使前案原
　　為促使惡性輕微之被告或偶發犯、初犯改過自新而宣告之緩
　　刑，已難收其預期之效果，而確有執行刑罰之必要，此與刑
　　法第75條第1項所定2款要件有一具備，即毋庸再行審酌其他
　　情狀，應逕予撤銷緩刑之情形不同，先予敘明。
三、經查：
（一）本件受刑人李逸傑因過失犯藥事法第82條第1 項之輸入禁
　　  藥罪，經本院於110 年2 月19日以110 年度易字第47號刑
　　  事判決判處罰金3 萬元，緩刑2 年，於110 年3 月22日確
　　  定，緩刑期間為110 年3 月22日至112 年3 月21日。而受
　　  刑人於緩刑期前即108 年7、8月起至109 年3 月25日止更
　　  犯商標法第97條之意圖販買而透過網路方式陳列侵害商標
　　  權之商品罪，經本院新竹簡易庭於110 年2 月18日以110
　　  年度智簡字第3 號刑事簡易判決判處拘役30日，於110 年
　　  3 月22日確定等情，有本院110 年度易字第47號刑事判決
　　  1 份、110 年度智簡字第3 號刑事簡易判決1 份及臺灣高
　　  等法院被告前案紀錄表1 份附卷可稽，從而，受刑人確合
　　  於刑法第75條之1 第1 項第1 款「緩刑前因故意犯他罪，
　　  而在緩刑期內受六月以下有期徒刑、拘役或罰金之宣告確
　　  定」之構成要件。
（二）惟刑法緩刑制度係為促進惡性輕微之被告或偶發犯、初犯
　　  利於改過自新而設，刑法第75條之1 又已課予法院裁量之
  　　義務，則受刑人雖合於上開要件，然是否已足認前案緩刑
　　  宣告難收其預期效果，而有執行刑罰之必要，仍須衡酌相
　　  關情況決定之。觀諸受刑人所犯前、後二案件之判決內容
  　　，前案受緩刑宣告之案件係違反藥事法案件，後案係其於
　　  緩刑前所犯之違反商標法案件，二案之犯罪情節迥異，犯
　　  罪之動機、發生原因、造成社會危害程度及所侵害之法益
　　  均不相同，亦無延續性或關聯性，且後案經法院斟酌全案
　　  情節後，判處拘役30日，可知後案犯罪情節尚非重大，從
　　  而自難僅因受刑人有為後案之違反商標法犯行，即遽認受
　　  刑人未見悔悟自新，是以前案之緩刑宣告有難收刑罰預期
　　  效果而有執行刑罰之必要。此外，聲請人復未提出除上開
　　  本院110 年度智簡字第3 號刑事簡易判決犯罪事實以外之
　　  其他積極證據或具體說明受刑人有何情狀足認符合「原宣
　　  告之緩刑難收其預期效果，而有執行刑罰之必要」之實質
　　  要件，若僅依上揭本院110 年度智簡字第3 號刑事簡易判
　　  決所載之犯罪事實，認受刑人於緩刑期前既另犯他罪，即
　　  一律撤銷緩刑，則刑法第75條及第75條之1 即無區分之必
　　  要，進而刑法第75條之1 第1 項之立法本旨將意義盡失，
　　  與緩刑之目的乃係避免短期自由刑之弊並給予受刑人自新
　　  機會一節，未盡相符，是依上開說明，聲請人聲請撤銷本
　　  院110 年度易字第47號刑事判決之緩刑宣告，於法尚有未
　　  合，應予駁回。
四、依刑事訴訟法第220 條，裁定如主文。
中　　華　　民　　國　　110 　年　　5 　　月　　31　　日
                 刑事第一庭    法　官　 楊惠芬
以上正本證明與原本無異。
如不服本裁定，應於裁定送達後5日內向本院提出抗告狀。
中　　華　　民　　國　　110 　年　　6 　　月　　2 　　日
              　　　　　　　　　書記官   李艷蓉